# 建造合同

提问人：jangyanbo 时间：2015-07-30 15:02:56
陈老师好！关于建造合同的问题向您请教，某甲公司超越自身的经营范围做了项施工工程，无总承包协议（因为业主不与其签订，甲公司无总承包资质）这家公司只是做了弱电的一部分，其余部分全部交给其他公司做了（比如说土建、建安等），土建与建安均有承建公司与业主鉴定的合同，工程质量由其负责，但是在财务核算实质上就是由甲公司做了类似于总承包的事项（因为甲公司获得的利润除弱电外，还有部分转包的差价部分）实际业主也把项目款打到了甲公司的账上，再由其把款项打给分包方的账上，由分包方开发票给业主。我的问题一是甲方如何确定收入呢（比如说建造合同，那甲方的预计成本及收入包括分包给其他建设方的部分吗）！二是这种情况下可否比照bt的核算模式进行财务核算呢，比如说采用项目竣工决算后通过未确认的融资收益按期摊销的模式呢

回答人：chenyiwei
按照“实质重于形式”原则，如果甲确实在整个业务安排中处于牵头地位，就项目整体对业主负责，自主选择分包商，并承担了与分包商谈判过程中的相关收益和风险的，则会计上确认收入和成本还是用总额法，采用建造合同模式确认；同时应考虑超许可范围经营等违反法规行为对财务报表的影响是否已经得到了恰当的反映和披露。

提问人：dxnb123 时间：2015-11-13 15:16:41
请问建造合同与提供劳务的主要区别是什么？碰到一家公司是做环保锅炉的，在与客户签订合同后，锅炉的设计由公司自己做，公司再寻找供应商，供应商按照公司的设计制造锅炉，锅炉的安装由公司寻找有资质的安装公司做，其他辅机设备均采购自其他公司，锅炉项目金额一般在一千万以上，工期几个月以上，有的超过一年，请问这种情况下公司采用建造合同方式确认收入合适吗？

回答人：chenyiwei
建造合同和提供劳务这两种核算模式实际上是相当接近的。你说的案例类似于EPC业务，该公司作为总包方，虽然只是直接做设计，其他如制造、安装、辅助设备等均外包，但仍需对业主承担总体责任，因此应作为一个整体确认收入，而不能只确认其自己负责的设计部分的收入。
建造合同和销售商品两种模式区分的要点：根据《企业会计准则第 15 号——建造合同》和《企业会计准则解释第 3 号》第六条的规定，建造合同通常具有以下特征：（ 1 ）先有买主（即客户），后有标底（即资产）。建造资产的造价在签订合同时已经确定；
（ 2 ）资产的建设期长，一般都要跨越一个会计年度，有的长达数年；（ 3 ）所建造的资产体积大，造价高；（ 4 ）建造合同一般为不可取消的合同；（ 5 ）建造合同的标的资产通常是按照客户的要求定制的非标准资产，如不做较大改动，可能只有该客户可以使用；
（ 6 ）承接建造合同的企业（承包方或施工方）仅仅就其提供的施工劳务、材料和设备等获取相关报酬，不承担标的资产所有权上的剩余风险和报酬，标的资产所有权上的剩余风险和报酬（如建造完成后，标的资产本身的公允价值变动风险）由客户承担。符合上述特征的合同可作为建造合同核算。

提问人：dxnb123 时间：2015-11-14 20:19:52
陈老师，我按照建造合同确认收入时，完工百分比用累计实际发生的成本占合同预计总成本的比例来确定是否合适

回答人：chenyiwei
一般可以。成本比例是最常用的。

提问人：dxnb123 时间：2015-12-30 23:23:30
陈老师，这家公司主要资产是一项环保锅炉专利技术及其他一些未计入资产的与环保锅炉相关的其他专利，以前与高校合作过，并且从对方购买了一些图纸也计入无形资产，固定资产很少，做无形资产减值时，预计未来现金流量净现值该如何做比较好。

回答人：chenyiwei
根据手头已有的相关合同，并预测后续期间内可能签订的同类合同，测算其预计的合同收入，再扣除除无形资产摊销以外的其他预计合同成本，采用适当的折现率折现。